臺灣基隆地方法院刑事判決　　　　　　　96年度易字第285號
公　訴　人　臺灣基隆地方法院檢察署檢察官
被　　　告　乙○○
　　　　　　丙○○
上列被告等因妨害家庭案件，經檢察官提起公訴（95年度偵字第
5221、5750號），本院判決如下：
    主  文
丙○○與有配偶之人相姦，處有期徒刑貳月，如易科罰金以新台
幣壹仟元折算壹日。
乙○○被訴通姦部分公訴不受理。
    理  由
壹、有罪部分(被告丙○○部分）
一、犯罪事實：
    乙○○（業據告訴人撤回告訴）與丁○○係夫妻關係。丙○○明知乙○○係有配偶之人，竟與乙○○於民國95年11月13
    日凌晨0時許，在臺北縣瑞芳鎮○○街62 號溫莎堡民宿內，
    發生相姦行為。嗣經丁○○會同警方於95 年11月13日凌晨2
    時許，在上址房間內，發現乙○○裸身並與丙○○同睡一床
    ，而查獲上情。
二、認定事實所依據之證據及理由：
    (一)被告乙○○為告訴人丁○○之配偶，且為被告丙○○所明
      知等情節，業據彼等一致敘明在卷，是被告丙○○明知被
      告乙○○為有配偶之人一節，首先敘明。
    (二)被告丙○○、乙○○均自白：於前述時、地，2 人有互相
      愛撫、親吻對方身體，並衣衫不整同睡一張床之事實。
    (三)現場查獲衛生紙團、衛生護墊、內褲，經送法務部調查局
      以SM試劑精斑檢驗法及人類遺傳因子DNA STR 式型別鑑定
      法鑑定結果，藍色男用內褲為丙○○所有、米色及灰色女
      用內褲為乙○○所有，衛生紙團及衛生護墊為乙○○使用
      等情，有該局調科肆字第09600144040號鑑定通知書1份在
      卷可參。
    (四)被告丙○○雖矢口否認有與被告乙○○發生性行為，辯稱
      ：「與乙○○有約定於婚前不發生性行為。」云云。然查
      ，被告2 人為警查獲時，被告乙○○當時僅著上衣（上衣
      褪至胸部以下、臀部以上），未穿戴內衣及內褲，被告丙○○雖穿著長袖上衣及短外褲，但並未穿戴內褲，且被告
      2人查獲當時係同睡一張床等情，為被告2人所不否認，並
      有現場照片8幀附卷可佐，且被告2 人均供稱：「查獲前2
      人有互相脫衣，愛撫、親吻對方之身體。」等語，衡諸一
      般常情，被告2 人均有過性經驗，且均為年輕、身體健康
      、情慾正常之熱戀中男女，若謂被告2 人間全無曖昧，實
      亦讓人難以信服；果如被告2 人所辯稱：渠等有過協議婚
      前不發生性行為云云，然查獲現場為何竟查獲被告2 人之
      內褲及被告乙○○使用過之衛生紙團、衛生護墊等物？而
      浴室內地面潮溼剛有人使用過之痕跡，被告丙○○空言以
      前詞置辯，本院自難採信。
    (五)綜上所陳，被告丙○○所辯，無非事後卸責之詞，委無足
      採。本件事證明確，其相姦犯行，洵堪認定。
三、論罪與科刑：
    核被告丙○○所為，係犯刑法第239 條後段之相姦罪。爰審
    酌被告丙○○之行為，雖足以破壞告訴人之家庭和諧，導致
    告訴人夫妻反目，然此事律之以道德即可，基於刑事制裁之
    最後手段性，若刑罰過度介入，反有背於婚姻忠實之自然本
    質，蓋婚姻關係原係先於法律而存在，其對婚姻忠實而衍生
    性行為之忠實，乃兩性自然之本質，不待法律之規範，夫妻
    性行為之忠實，係屬兩性和諧之自然現象，並非畏懼刑罰所
    致，刑法以其刑罰之威嚇功能而規範夫妻性行為之忠實，反
    失婚姻自然之本質等一切情狀，量處如主文所示之刑，以示
    懲儆，併諭知易科罰金之折算標準。
貳、公訴不受理部分（被告乙○○部分）
一、公訴意旨詳如前開犯罪事實欄所載，因認被告乙○○涉犯刑
    法第239條前段之通姦罪嫌云云。
二、按告訴乃論之罪，告訴人於第一審辯論終結前得撤回其告訴
    ；又告訴經撤回者，應諭知不受理之判決，刑事訴訟法第23
    8條第1項、第303條第3款分別定有明文。
三、查告訴人告訴被告乙○○妨害家庭案件，公訴人認係觸犯刑
    法第239條前段之通姦罪嫌，依同法第245 條第1項之規定，
    須告訴乃論。茲告訴人業已於本院審理時當庭表示撤回對被
    告乙○○之告訴，揆諸前揭說明，自應逕為不受理之判決。
據上論斷，應依刑事訴訟法第284條之1、第299條第1項前段、第
303條笫3款，刑法第239條後段、第41條笫1項前段，刑法施行法
第1條之1，判決如主文。
本案經檢察官甲○○到庭執行職務。
中　　華　　民　　國　　96　　年　　7 　　月　　 6　　日
                  刑事第二庭法  官    何怡穎
以上正本證明與原本無異。
如不服本判決應於收受本判決後10日內向本院提出上訴書狀，其
未敘述上訴理由者，並得於提起上訴後10日內向本院補提理由書
狀
中　　華　　民　　國　　96　　年　　7 　　月　　6 　　日
                            書記官    鄭梅君
附錄論罪法條：
刑法第239條
有配偶而與人通姦者，處 1 年以下有期徒刑。其相姦者亦同。
